臺灣臺北地方法院刑事判決　　　　　　　 96年度易字第571號
公　訴　人　臺灣臺北地方法院檢察署檢察官
被　　　告　乙○○
上列被告因傷害案件，經檢察官提起公訴（95年度調偵字第727
號），本院判決如下：
    主  文
乙○○傷害人之身體，處拘役伍拾日，如易科罰金，以新臺幣壹
仟元折算壹日。
    事  實
一、甲○○係臺北縣新店市○○路○段六六０巷三０之二號「明
    德宮」住持，且為乙○○之引導師，二人平日均在上開「明
    德宮」內同修。乙○○於民國九十五年七月六日下午七時三
    十分許，在臺北縣新店市○○路○段六六０巷三五號二樓內
    ，因不滿甲○○有意將臺北縣汐止市之「善覺寺」轉讓予吳
    姓老師，要求甲○○告知該名吳姓老師之電話不成，欲自行
    翻閱電話簿，又遭甲○○阻止，竟萌生普通傷害之犯意，在
    甲○○上前拿取電話簿阻止其撥打電話之際，將電話簿拋出
    上址二樓窗戶後，隨即出手抓住甲○○雙肩推撞至大理石製
    之木質沙發上，再以腳踢踹甲○○，致甲○○因此受有左側
    第九肋骨骨折、胸壁挫傷及輕微腦震盪等傷害。
二、案經甲○○訴由臺北縣政府警察局新店分局報請臺灣臺北地
    方法院檢察署檢察官偵查起訴。
    理  由
一、訊據被告乙○○矢口否認涉有上開普通傷害犯行，辯稱：證
    人甲○○所受傷害，係在出手奪取其手中電話簿時，自行跌
    倒所致，其並未與證人甲○○發生爭執，亦無推撞或踢踹證
    人甲○○云云。然查：上開犯罪事實業據證人甲○○於警詢
    時及偵查中證稱：渠於上開時、地係為阻止被告撥打電話，
    遭被告以出手抓住雙肩推撞一旁之大理石製木質沙發後，再
    以腳踢踹身體成傷等語在卷（偵查卷第五頁、第二六頁），
    且自被告於本院審理時坦承：「‧‧‧被告要把汐止善覺寺
    轉讓給人家我不同意，她說要轉讓給一個姓吳的老師，我要
    她把電話給我，她不肯，我知道她電話本裡面有那個姓吳的
    老師的電話，我就去翻電話本‧‧‧然後到樓上我拿了電話
    本翻到姓吳的老師的電話，她就要來搶我電話本‧‧‧」等
    語觀之（本院卷第一三頁背面），足徵被告與證人甲○○在
    案發時，業因證人甲○○有意將「善覺寺」轉讓他人一事，
    而發生爭執，並於被告翻閱電話簿時，因搶奪電話簿而發生
    肢體衝突甚明，被告辯稱其並未與證人甲○○發生爭執云云
    ，顯係違實之詞，不足採信。又如被告辯稱證人甲○○所受
    傷害係在搶奪電話簿時自行跌倒所致云云為真，則證人甲○
    ○之身體主要支撐力量之四肢部分，要無未受有任何擦傷、
    挫傷、骨折等傷害，反受有通常係因遭外力毆擊所致之左側
    第九肋骨骨折及胸壁挫傷等傷害之可能。據此，堪認被告辯
    稱證人甲○○上開所受傷害均係自行跌倒所致，其並未出手
    推撞或踢踹證人甲○○云云，亦係卸責之詞，無可採信。此
    外，並有財團法人佛教慈濟綜合醫院診斷證明書一份在卷可
    稽（偵查卷第一三頁）。從而，被告確有於上開時、地徒手
    推撞及踢踹證人甲○○成傷之普通傷害犯行，洵堪認定，應
    予依法論處。
二、核被告所為，係犯刑法第二百七十七條第一項普通傷害罪。
    審酌被告犯罪之動機、目的、手段、證人甲○○所受上開傷
    害情形、被告身為皈依佛門之人，不知清靜自修，反在佛門
    之地對證人甲○○暴力相向，實無可取、所生危害及犯後飾
    詞狡辯，不知悔改之態度等一切情狀，量處如主文所示之刑
    ，並諭知易科罰金之折算標準。
據上論斷，應依刑事訴訟法第二百九十九條第一項前段，刑法第
二百七十七條第一項、第四十一條第一項前段，刑法施行法第一
條之一，判決如主文。
本案經檢察官高怡修到庭執行職務。
中　　華　　民　　國　　96　　年　　5 　　月　　31　　日
                        臺灣臺北地方法院刑事第十五庭
                            審判長法  官  廖紋妤
                                  法  官  邱蓮華
                                  法  官  吳麗英
上正本證明與原本無異。
如不服本判決，應於判決送達後10日內向本院提出上訴狀（應抄
附繕本）。告訴人或被害人如對於本判決不服者，應具備理由請
求檢察官上訴，其上訴期間之計算係以檢察官收受判決正本之日
期為準。
                                  書記官   田華仁
中　　華　　民　　國　　96　　年　　5 　　月　　31　　日
附錄本案論罪科刑法條全文：
刑法第二百七十七條：傷害人之身體或健康者，處三年以下有期
                    徒刑、拘役或一千元以下罰金。
                    犯前項之罪因而致人於死者，處無期徒刑
                    或七年以上有期徒刑；致重傷者，處三年
                    以上十年以下有期徒刑。
